【裁判字號】    98,小上,33
【裁判日期】    980421
【裁判案由】    給付管理費
【裁判全文】
臺灣板橋地方法院民事判決              98年度小上字第33號
上  訴  人  乙○○○○○○
被上訴人    綠野鴻福管理委員會
                        樓
法定代理人  甲○○
                        之1
右當事人間請求損害賠償事件，上訴人對於中華民國98年2 月13
日本院板橋簡易庭98年度板小字第474 號第一審小額民事判決提
起上訴，本院判決如下：
    主    文
上訴駁回。
第二審訴訟費用新台幣壹仟伍佰元由上訴人負擔。
    事實及理由
一、按小額程序之第二審判決，依上訴意旨足認上訴為無理由者
    ，得不經言詞辯論為之，民事訴訟法第436 條之29第2 款定
    有明文。對於小額程序之第一審裁判之上訴或抗告，非以其
    違背法令為理由，不得為之，同法第436 條之24第2 項亦有
    規定。
二、本件上訴意旨略以：
  １依據綠野鴻福管理委員會向主管機關所報備登記之「委員名
    單表」及「區分所有權人大會第一次會議紀錄」等相關資料
    ，並無甲○○之名，可知甲○○不具綠野鴻福管理委員會主
    任委員之身分。又依上訴人所提建物登記謄本，可知建物之
    所有權人非甲○○，甲○○既不具區分所有權人之身份，依
    據公寓大廈管理條例第25條規定「管理負責人、管理委員會
    主任委員或管理委員喪失區分所有權人資格日起，視同解任
    」，是甲○○不具法定代理人之身份，無資格代理執行綠野
    鴻福管理委員會之事務及擔任訴訟代理人。依民事訴訟法第
    249 條第1 項第5 款及第6 款之規定，原審判決應全部廢棄
    。
  ２原審判命上訴人給付管理費之金額亦有錯誤，上訴人應給付
    綠野鴻福管理委員會之管理費僅須32617 元。管理費之計算
    方式如下：每月管理費為1145元。空屋半價572 元，93年10
    月至12月（3 個月）、94年（12個月）、95年（12個月）、
    96年1 月至4 月（4 個月），共計31個月，為1773 2元。全
    價部分：96年8 月至12月（5 個月）、97年5 月至12 月 （
    8 個月）共計：13個月，為14885 元。共應繳32617 元（
    17732 ＋14885 ＝32617） 。上訴人願將管理費提存於法院
    ，依法交由綠野鴻福管理委員會，因管理費屬公用財，專款
    專用，被上訴人之法定代理人已不具法定代理人之身份，無
    資格代理執行綠野鴻福管理委員會之事務。
  ３並聲明：(1)原判決全部廢棄；(2)第一審之訴及假執行之聲請
    均駁回；(3)第一、二審訴訟費用均由被上訴人之法定代理人
    負擔；(4)甲○○不具綠野鴻福管理委員會法定代理人之資格
    ，無權執行相關事務及訴訟代理人等語。
三、按公寓大廈之住戶非該專有部分之區分所有權人者，除區分
    所有權人會之決議或規約另有規定外，得被選任推選為管理
    委員、主任委員或管理負責人，公寓大廈管理條例第29條第
    5 項定有明文。本件被上訴人之主任委員甲○○先生，固非
    綠野鴻福社區之區分所有權人，但其為現住戶，此有建物謄
    本、戶籍謄本在卷可稽，其於97年10月12日經區分所有權人
    會議選任為主任委員，該次區分所有權人會議亦附帶決議主
    任委員不限定由區分所有權人之身份始得出任，有綠野鴻福
    社區區分所有權人會議記錄及公告可稽（見原審卷第117 、
    118 頁），是甲○○雖非區分所有權人，但經區分所有權人
    選任為主任委員，並未違反公寓大廈管理條例第29條第5項
    之規定。上訴人以甲○○不具備被上訴人主任委員之資格，
    被上訴人未經合法代理，指摘原審判決違法，自屬有誤。另
    上訴人主張原審判決計算管理費錯誤部分，因未具體指摘原
    審判決有何違背法令之處，自不得謂已合法表明上訴理由，
    此部分上訴不合法，併此敘明。
四、綜上所述，本件依其上訴意旨足認為無理由，爰不經言詞辯
    論，逕以判決駁回之。
五、結論：本件上訴為無理由，依民事訴訟法第436 條之29第2
    款、第436 條之32第1 項、第2 項、第449 條第1 項、第78
    條、第436 條之19第1 項，判決如主文。
中    華    民    國    98    年    4     月    21    日
                  民事第三庭    審判長法  官  朱耀平
                                      法  官  張紫能
                                      法  官  陳映如
不得上訴
中    華    民    國    98    年    4     月    22    日
                                      書記官  李錦輝


司法院資訊處製作；財團法人民間司法改革基金會備份。
